【裁判字號】    97,交聲,930
【裁判日期】    970804
【裁判案由】    違反道路交通管理處罰條例聲明異議
【裁判全文】
臺灣桃園地方法院刑事交通事件裁定     97年度交聲字第930號
原處分機關  交通部公路總局新竹區監理所中壢監理站
異  議  人
即受處分人  甲○○
上列異議人即受處分人因違反道路交通管理處罰條例案件，對於
交通部公路總局新竹區監理所中壢監理站97年4 月25日所為之裁
決處分（裁決字號：壢監裁字第裁53－DB0000000 號），聲明異
議，本院裁定如下：
主  文
異議駁回。
    理  由
一、異議人即受處分人甲○○於民國97年1 月30日下午4 時48分
    許，駕駛車牌號碼3938－DZ號自用小客車，行經桃園縣中壢
    市○○○路、莒光路交岔路口，因闖紅燈違規，為桃園縣政
    府警察局中壢分局普仁派出所員警舉發「行經燈光號誌路口
    闖紅燈（直行）」，並依道路交通管理處罰條例第53條第1
    項之規定，製發桃警局交字第DB0000000 號舉發違反道路交
    通管理事件通知單（下稱舉發通知單），並當場將上揭舉發
    通知單交予異議人，因異議人拒絕簽收，由原舉發單位於同
    年2 月12日將上揭舉發通知單掛號郵寄至異議人位於桃園縣
    中壢市○○路194 巷50號之住所，因未會晤本人，而由具有
    識別能力之同居人即異議人之父簽收，業已合法送達予異議
    人，惟異議人並未於97年2 月23日應到案日期前到案。原處
    分機關以異議人違規事實明確，已逾應到案日期，依道路交
    通管理處罰條例第53條第1 項、第63條第1 項第3 款之規定
    ，於同年4 月25日以壢監裁字第裁53－DB0000000 號裁決書
    裁處罰鍰新臺幣（下同）2,700 元，並計違規點數3 點，前
    開裁決書於同年4 月25日送達予異議人親收，有前述舉發通
    知單、裁決書暨送達證書在卷足稽。
二、聲明異議意旨如附件。
三、按汽車行駛至交岔路口，其行進、轉彎應遵守燈光號誌，道
    路交通安全規則第102 條第1 項第1 款定有明文。又汽車駕
    駛人，行經有燈光號誌管制之交岔路口闖紅燈者，處新臺幣
    1,800 元以上5,400 元以下罰鍰，並記違規點數3 點，道路
    交通管理處罰條例第53條第1 項、第63條第1 項第3 款亦分
    別定有明文。
四、經查：
  (一)異議人於上揭時、地闖越紅燈之違規事實，業據證人即當日
    舉發本件違規事件之員警胡瑞麟於本院訊問時證稱：97年1
    月30日，伊與一位同事在桃園縣中壢市○○○路與日新路口
    執行巡邏及路檢勤務。伊站在中山東路往火車站方向之外側
    車道上執行路檢，見異議人於伊前方約20至30公尺遠之中山
    東路與莒光路交岔路口上之燈光管制號誌轉為紅燈後10秒左
    右，闖越紅燈迎面駛來，伊便攔停異議人並舉發等語明確（
    見本院97年6 月16日訊問筆錄）。證人胡瑞麟於執行勤務中
    偶然發覺異議人有前開違規情事，其與異議人無夙怨嫌隙，
    實無必要甘冒偽證重責而捏造前開情節誣陷異議人，且證人
    胡瑞麟為執行交通取締勤務之警員，對此等交通案件必有相
    當舉發之經驗，當無誤判之虞，證人胡瑞麟既明確證述異議
    人前開違規情節，自屬可信。異議人確有前開違規情事，堪
    以認定。
  (二)異議人雖辯稱：伊剛開始通過上開路口時為綠燈，但因當時
    交通壅塞，通過路口途中停停走走，伊行駛至路口中間時，
    因視線角度關係無法看見號誌，故伊不知車輛完全通過路口
    時號誌為何云云（見本院97年6 月16日訊問筆錄及異議狀）
    。姑不論證人胡瑞麟業已明確證述異議人係於燈號轉換為紅
    燈後10秒始通過前開路口等情明確如上，且按汽車行至有號
    誌之交岔路口，遇有前行或轉彎之車道交通擁塞時，應在路
    口停止線前暫停，不得逕行駛入交岔路口內，致號誌轉換後
    ，仍未能通過妨礙其他車輛通行，道路交通安全規則第102
    條第1 項第13款亦定有明文。異議人於前開時、地駕車行經
    有燈光號誌管制之中山東路與莒光路路口時，苟如異議人所
    述該路段有停停走走之擁塞情形，則依前開交通安全規則，
    異議人既已知無法即時通過路口，不論其車行向之號誌是否
    為綠燈，即應將車停止於路口停止線前，等待前方車輛疏散
    ，始得繼續前行，苟駕駛人確實依前開規定而行，將車輛停
    止於停止線前，縱其行向之號誌嗣後轉為紅燈，其亦不致因
    未及通過路口而為警舉發闖越紅燈。異議人於路口擁塞無法
    及時通過路口之情況下貿然搶先前行，嗣果不及於燈號轉換
    為紅燈前完全通過路口，其違規於前，自難以此為其卸責之
    由，異議人前開所辯，自無可採。
  (三)綜上，異議人確有於前開時、地，駕車違規闖越紅燈之事實
    ，堪以認定。
五、原裁決機關以異議人有前揭違規事實，依道路交通管理處罰
    條例第53條第1 項、第63條第1 項第3 款，裁處罰鍰2,700
    元，並記違規點數3 點，核無違誤。本件受處分人之異議為
    無理由，自應將其異議駁回。
六、依道路交通管理處罰條例第87條第2 項、道路交通案件處理
    辦法第19條，裁定如主文。
中    華    民    國    97    年    8     月     4    日
                          交通法庭法  官  何燕蓉
以上正本證明與原本無異。
如不服本裁定，應於裁定送達後5 日內向本院提出抗告狀。
                                  書記官  魏里安
中    華    民    國    97    年    8     月    4     日


司法院資訊處製作；財團法人民間司法改革基金會備份。
